---
title: "Case_Study_Group_28"
author: "Kurz Yannick Peter, QinYuan Fan, Sudhin Poduval, TianXing Li, ZiXuan Liu"
group: "Gruppe 28"
date: "2019/8/25" 
output: html_document
---

```{r setup, include=FALSE}
knitr::opts_chunk$set(echo = TRUE, message = FALSE, warning = FALSE)
```

Wir sind Mitarbeiter der Firma "213", die Sitzrahmen für die deutsche Automarke "OEM1" produziert. Die Sitzrahmen sind in allen Fahrzeugen dieser Marke verbaut. Bei einer ADAC-Sicherheitsüberprüfung wurden Beanstandungen bezüglich des von unserem Unternehmen hergestellten Sitzrahmens "T11" festgestellt. Die interne Untersuchung offenbarte, dass die Produkte mit den ID-Nummern von "11-213-2131-19000" bis "11-213-2131-30100" mit falschen Produktionsparametern hergestellt wurden. Unser Abteilungsleiter erteilte uns die Aufgabe, die Produkte mit den entsprechenden ID-Nummern aus der Liste unserer Kunden zu isolieren und weitere Maßnahmen einzuleiten

## 1. Aufgabe: Datenimport

### Installationen und Ladungen aller notwendigen Pakete.
Zur Nutzung vieler R-Funktionen müssen zuvor die notwendigen Pakete eingebunden werden. 
```{r}
if(!require(tidyverse)) {
  install.packages("tidyverse")
  require(tidyverse)
}

if(!require(stringr)) {
  install.packages("stringr")
  require(stringr)
}

if(!require(readxl)) {
  install.packages("readxl")
  require(readxl)
}

if(!require(lubridate)) {
  install.packages("lubridate")
  require(lubridate)
}

if(!require(plotly)) {
  install.packages("plotly")
  require(plotly)
}

if(!require(shiny)) {
  install.packages("shiny")
  require(shiny)
}

if(!require(shinyjs)) {
  install.packages("shinyjs")
  require(shinyjs)
}

if(!require(leaflet)) {
  install.packages("leaflet")
  require(leaflet)
}

if(!require(leaflet.extras)) {
  install.packages("leaflet.extras")
  require(leaflet.extras)
}

if(!require(tidyr)) {
  install.packages("tidyr")
  require(tidyr)
}

if(!require(dplyr)) {
  install.packages("dplyr")
  require(dplyr)
}

if(!require(plyr)) {
  install.packages("plyr")
  require(plyr)
}

if(!require(readr)) {
  install.packages("readr")
  require(readr)
}

if(!require(data.table)) {
  install.packages("data.table")
  require(data.table)
}
```

### Datensatzimport
Um alle Dateien zu importieren, setzen wir als ersten Schritt die jeweiligen Pfade fest.
```{r}
Einzelteil_file <- list.files(path = "Data/Einzelteil/")
Einzelteil_path <- file.path("Data/Einzelteil", Einzelteil_file)

Fahrzeug_file <- list.files(path = "Data/Fahrzeug/")
Fahrzeug_path <- file.path("Data/Fahrzeug", Fahrzeug_file)

Geodaten_file <- list.files(path = "Data/Geodaten/")
Geodaten_path <- file.path("Data/Geodaten", Geodaten_file)

Komponente_file <- list.files(path = "Data/Komponente/")
Komponente_path <- file.path("Data/Komponente", Komponente_file)

Zulassungen_file <- list.files(path = "Data/Zulassungen/")
Zulassungen_path <- file.path("Data/Zulassungen", Zulassungen_file)

Additional_file <- list.files(path = "Additional_Files_Group_28")
Additional_path <- file.path(path = "Additional_Files_Group_28", Additional_file)
```

#### Einzelteil_T11 Datei
Die .txt Dateien konnten die Funktionen *read.csv()*, *read.csv2()*, *read_csv()* und *read_csv2()* nicht importieren, deswegen wird die Funktion *read_lines()* benutzt.
```{r}
ET11 <- read_lines(Einzelteil_path[11], n_max = -1, skip = 0, na=character(), progress = show_progress())
str(ET11)
```

Es wird gesehen, dass die Datei in einer falschen Form ist und man sie weiter ordnen muss.
```{r}
New_ET11 <-str_split(ET11,'\f')
New_ET11 <- New_ET11[[1]][-1]
New1_ET11 <- gsub("\t",' ',New_ET11)
New2_ET11 <- strsplit(gsub('[\f"]', " ", New1_ET11), " +")
New3_ET11 <- do.call(rbind, New2_ET11)
DF_ET11<-as.data.frame(New3_ET11)
Einzelteil_T11 <- subset(DF_ET11, select = -c(V1))
colnames(Einzelteil_T11) <- c("Nummer", "X1","ID_T11", "Herstellernummer", "Werksnummer", "Fehlerhaft", 
                              "Fehlerhaft_Datum", "Fehlerhaft_Fahrleistung", "Produktionsdatum_Origin_01011970","Origin")
str(Einzelteil_T11)
```
Jetzt durch das Ablesen der Struktur kann man wissen, die Datei Einzelteil_T11 wird richtig formuliert.

Um die vorhandene RAM-Kapazität besser zu nutzen, sollten nicht mehr verwendete Dateien ausgeräumt werden.
```{r}
rm(ET11)
rm(New_ET11)
rm(New1_ET11)
rm(New2_ET11)
rm(New3_ET11)
rm(DF_ET11)
```

#### Bestandteile_Fahrzeuge_OEM1_Typ11 und Bestandteile_Fahrzeuge_OEM1_Typ12 Dateien.
Beide zwei Dateien sind deutschsprachig, deshalb benutzt man die Funktion *read_csv2()*
```{r}
Bestandteile_Fahrzeuge_OEM1_Typ11 <- read_csv2(Fahrzeug_path[1], col_names = TRUE, col_types = cols())
Bestandteile_Fahrzeuge_OEM1_Typ12 <- read_csv2(Fahrzeug_path[2], col_names = TRUE, col_types = cols())
str(Bestandteile_Fahrzeuge_OEM1_Typ11)
str(Bestandteile_Fahrzeuge_OEM1_Typ12)
```
Die Strukturen ablesen, damit kann sie weiter geordnet werden

#### Fahrzeuge_OEM1_Typ11 und Fahrzeuge_OEM1_Typ12 Dateien
Fahrzeuge_OEM1_Typ11 ist englischsprachig daher wird *read_csv()* benutzt,beim deutschsprachigen Fahrzeuge_OEM1_Typ12 wieder *read_csv2()*
```{r}
Fahrzeuge_OEM1_Typ11 <- read_csv(Fahrzeug_path[5], col_names = TRUE, col_types = cols())
Fahrzeuge_OEM1_Typ12 <- read_csv2(Fahrzeug_path[6], col_names = TRUE, col_types = cols())
str(Fahrzeuge_OEM1_Typ11)
str(Fahrzeuge_OEM1_Typ12)
```
Die Strukturen ablesen, damit kann sie weiter geordnet werden

#### Geodaten_Gemeinden_v1.2_2017-08-22_TrR Datei
Für Geodaten_Gemeinden_v1.2_2017-08-22_TrR wird wieder *read_csv2()* verwendet, wegen der deutschen Sprache.
```{r}
Geodaten_Gemeinden <- read_csv2(Geodaten_path[1], col_names = TRUE, col_types = cols())
setnames(Geodaten_Gemeinden, old="Gemeinde", new="Gemeinden")
str(Geodaten_Gemeinden)
```
Der Name der Spalte "Gemeinde" wird auf "Gemeinden" umbenannt, um die nächsten Schritten zu vereinfachen.

#### Bestandteile_Komponente_K2LE1 und Bestandteile_Komponente_K2ST1  Dateien
Beide zwei Dateien werden auf Deutschsprache eingetragen
```{r}
Bestandteile_Komponente_K2LE1 <- read_csv2(Komponente_path[5], col_names = TRUE, col_types = cols())
Bestandteile_Komponente_K2ST1 <- read_csv2(Komponente_path[7], col_names = TRUE, col_types = cols())
str(Bestandteile_Komponente_K2LE1)
str(Bestandteile_Komponente_K2ST1)
```
Die Strukturen ablesen, damit kann sie weiter geordnet werden

####  Zulassungen_alle_Fahrzeuge Datei
Zulassungen_alle_Fahrzeuge wird deutschsprachig eingetragen.
```{r}
Zulassungen_alle_Fahrzeuge <- read_csv2(Zulassungen_path[1], col_names = TRUE, col_types = cols())
str(Zulassungen_alle_Fahrzeuge)
```
Die Struktur ablesen, damit kann sie weiter geordnet werden




## 2. Aufgabe:Ordnung der Datei
Bei einer ADAC-Sicherheitsüberprüfung wurden Beanstandungen bezüglich des von Ihrem Unternehmen hergestellten Sitzrahmens "T11" festgestellt. Die interne Untersuchung ergab, dass die Produkte mit den ID-Nummern "11-213-2131-19000" bis "11-213-2131-30100" mit falschen Produktionsparametern hergestellt wurden. Es ist notwendig, alle Informationen von falsch hergestellten Fahrzeugen zu finden und kombinieren.

### ID Als Nummer umsetzen
Durch das Umsetzen von ID als Nummer kann man die ID-Bereich "11-213-2131-19000" bis "11-213-2131-30100" auswählen.

####ID_T11 Spalte in Bestandteile_Komponente_K2LE1 auswählen und als Nummern setzen
```{r}
Bestandteile_Komponente_K2LE1$NrID_T11 <- gsub('-', '', Bestandteile_Komponente_K2LE1$ID_T11)
Bestandteile_Komponente_K2LE1$NrID_T11 <- as.numeric(Bestandteile_Komponente_K2LE1$NrID_T11)
CBK2LE1 <- data.frame(Bestandteile_Komponente_K2LE1$NrID_T11, Bestandteile_Komponente_K2LE1$ID_K2LE1)
colnames(CBK2LE1)<-c("T11ID", "ID_K")
```
#### ID_T11 Spalte in Bestandteile_Komponente_K2ST1 auswählen und als Nummern setzen
```{r}
Bestandteile_Komponente_K2ST1$NrID_T11 <- gsub('-','', Bestandteile_Komponente_K2ST1$ID_T11)
Bestandteile_Komponente_K2ST1$NrID_T11 <- as.numeric(Bestandteile_Komponente_K2ST1$NrID_T11)
CBK2ST1 <- data.frame(Bestandteile_Komponente_K2ST1$NrID_T11,Bestandteile_Komponente_K2ST1$ID_K2ST1)
colnames(CBK2ST1)<-c("T11ID", "ID_K")
```
#### ID_T11 Spalte in Einzelteil_T11 auswählen und als Nummern setzen
```{r}
Einzelteil_T11$NrID_T11 <- gsub('-', '', Einzelteil_T11$ID_T11)
Einzelteil_T11$NrID_T11 <- as.numeric(Einzelteil_T11$NrID_T11)
Einzelteil_T11$NrID_T11 <- sort(Einzelteil_T11$NrID_T11, decreasing=FALSE)
```

### Aufgabe aufgetragene Bereich von ID_T11 in Einzelteil_T11 Datei auswählen
```{r}
NewEinzelteil_T11 <- subset(Einzelteil_T11, NrID_T11>=11213213119000 & NrID_T11<=11213213130100 )
CT11 <- data.frame(NewEinzelteil_T11$NrID_T11, 0)
colnames(CT11)<-c("T11ID", "ID_K")
```
Wenn die aus der Aufgabe sich ergebenden ID ausgewählt werden, sollen die Dateien weiter kombiniert werden.

### Kombination alle Dateien
#### Alle ID_Sitze in aufgetragene Bereich von ID_T11 Kombinieren
```{r}
T11Combo <- rbind(CBK2LE1, CBK2ST1, CT11)
T11Combo <- subset(T11Combo,duplicated(T11Combo$T11ID) | duplicated(T11Combo$T11ID, fromLast=TRUE))
NewT11Combo<- distinct(T11Combo, T11Combo$T11ID, .keep_all = TRUE)
```

Check ob es NA-Eintraege gibt?
```{r}
any(is.na(NewT11Combo)) # FALSE
```

Nicht mehr benutzte Daten ausraeumen.
```{r}
rm(CBK2LE1)
rm(NewEinzelteil_T11)
rm(CBK2ST1)
rm(CT11)
rm(T11Combo)
```

#### Aufgetragene ID_Sitze und entsprechebnde ID_Fahrzeug von Datei auswaehlen
```{r}
IDSK <- data.frame(NewT11Combo$ID_K, 0)
colnames(IDSK) <-c("ID_Sitze","ID_Fahrzeug")
IDSF11 <-data.frame(Bestandteile_Fahrzeuge_OEM1_Typ11$ID_Sitze, Bestandteile_Fahrzeuge_OEM1_Typ11$ID_Fahrzeug)
colnames(IDSF11) <-c("ID_Sitze","ID_Fahrzeug")
IDSF12 <-data.frame(Bestandteile_Fahrzeuge_OEM1_Typ12$ID_Sitze, Bestandteile_Fahrzeuge_OEM1_Typ12$ID_Fahrzeug)
colnames(IDSF12) <-c("ID_Sitze","ID_Fahrzeug")
```

#### Durch aufgetragene ID_Sitze waehlen entsprechende ID_Fahrzeug von Datei aus
```{r}
IDSCombo <- rbind(IDSF11,IDSF12,IDSK)
IDSCombo <-subset(IDSCombo,duplicated(IDSCombo$ID_Sitze) | duplicated(IDSCombo$ID_Sitze, fromLast=TRUE))
NewIDSCombo<- distinct(IDSCombo,IDSCombo$ID_Sitze,.keep_all = TRUE)
```

Check ob es NA-Eintraege gibt?
```{r}
any(is.na(NewIDSCombo)) # FALSE
```

Nicht mehr benutzte Daten ausraeumen.
```{r}
rm(IDSF11)
rm(NewT11Combo)
rm(IDSF12)
rm(IDSK)
rm(IDSCombo)

```

#### Durch aufgetragene ID_Fahrzeug waehlen entsprechende Zulassungsdatum und entsprechende Zulassungsgemeinden
```{r}
PreZula<- data.frame(0,NewIDSCombo$ID_Fahrzeug,"",as.Date("",format="%Y-%m-%d"))
colnames(PreZula)<- c("X1", "IDNummer","Gemeinden","Zulassung")
ZulaCombo <- rbind(Zulassungen_alle_Fahrzeuge,PreZula)
ZulaCombo<-subset(ZulaCombo,duplicated(ZulaCombo$IDNummer) | duplicated(ZulaCombo$IDNummer, fromLast=TRUE))
NewZulaCombo <- distinct(ZulaCombo,ZulaCombo$IDNummer,.keep_all = TRUE)
```

Check ob es NA-Eintraege gibt?
```{r}
any(is.na(NewZulaCombo)) # FALSE
```

Nicht mehr benutzte Datei ausraeumen.
```{r}
rm(PreZula)
rm(ZulaCombo)
```

#### ID_Fahrzeug, Zulassungsdatum, Zulassungsgemeinden, Produktionsdatum und Werksnummer zusammenbinden
```{r}
New1zulaCombo <- NewZulaCombo[,c(1,2,3,4)]
New1zulaCombo <- dplyr::rename(New1zulaCombo, ID_Fahrzeug = IDNummer)
Fahrzeuge_Zusammen <- rbind(Fahrzeuge_OEM1_Typ11[,c(3,4,6)], Fahrzeuge_OEM1_Typ12[,c(3,4,6)])
New2ZulaCombo <- left_join(New1zulaCombo[,c(1,2,3,4)], Fahrzeuge_Zusammen, by = "ID_Fahrzeug")
```

Checken ob es NA-Eintraege gibt?
```{r}
any(is.na(New2ZulaCombo)) # FALSE
```

Nicht mehr benutzte Daten ausraeumen.
```{r}
rm(New1zulaCombo)
rm(NewZulaCombo)
```

#### Information von Bundeslaender integrieren
In originale Dateien gibt es keine Information über die Ort, die in welche Bundesland. Es ist behilflich, Informationen über Bundesland Gehörigkeit hinzufügen.
```{r}
Bundeslaenderlist <- read_excel(Additional_path[1], col_names = TRUE)
Zusammenmerge <- merge(New2ZulaCombo, Geodaten_Gemeinden, by = "Gemeinden")
Newmerge <- merge(Zusammenmerge, Bundeslaenderlist, by = "Postleitzahl")
```

Checken ob es NA-Eintraege gibt?
```{r}
any(is.na(Newmerge)) # FALSE
```
  
Nicht mehr benutzte Daten ausraeumen.
```{r}
rm(Zusammenmerge)
rm(New2ZulaCombo)
```

### Alle grundlagende Information integrieren
```{r}
Newdaten <- Newmerge[,c(1,2,4,5,6,7,10,11,12)]
New1daten <- left_join(Newdaten, NewIDSCombo[,c(1,2)], by = "ID_Fahrzeug")
colnames(Bestandteile_Komponente_K2LE1) <- c("X1", "ID_T11", "ID_T12/T14", "ID_T13/15", "ID_Sitze", "NrID_T11")
colnames(Bestandteile_Komponente_K2ST1) <- c("X1", "x", "ID_T11", "ID_T12/T14", "ID_T13/15", "ID_Sitze", "NrID_T11")
Bestandteile_Zusammen <- rbind(Bestandteile_Komponente_K2LE1, Bestandteile_Komponente_K2ST1[,c(1,3,4,5,6,7)])
Setdaten <- left_join(New1daten, Bestandteile_Zusammen[,c(2,5)], by = "ID_Sitze")
Alldaten <- Setdaten[c(11,10,3,4,2,1,9,5,6,7,8)]
```

Checken ob es NA-Eintraege gibt?
```{r}
any(is.na(Alldaten)) # FALSE
```

Nicht mehr benutzte Datei ausraeumen.
```{r}
rm(Newdaten)
rm(NewIDSCombo)
rm(Newmerge)
rm(New1daten)
rm(Bestandteile_Zusammen)
rm(Setdaten)
```

### Daten speichern im RData-Format.
```{r}
save(Alldaten, file = "Final_Data_Group_28.RData")
```



## 3. Aufgabe: Shiny Applikation

In der Shiny-App soll eine Übersicht über die vom Produktionsfehler betroffenen Fahrzeuge entstehen. Es wird der zeitliche Verlauf der Zulassungen von Fahrzeugen in den jeweiligen Gemeinden in den kritischen Regionen dargestellt. Unterstützt wird diese Darstellung von dem jeweils in Tabellenform dargestellten Datensatz der jeweiligen Gemeinde und dem im Auswertungsprozess erstellten Gesamtdatensatz. Mit Hilfe einer Heatmap werden alle betroffenen Fahrzeuge der Zulassungsgemeinden gezeigt.

Im Rahmen der im Datensatz gegebenen Daten wird unter Einsatz eines Sliders wird der Zulassungszeitraum der jeweiligen Gemeinde eingestellt
```{r}
Firstday <- min(Alldaten$Zulassung)
Lastday <- max(Alldaten$Zulassung)
```

Markerfarbe der Leaflet-Karte wird definiert:
```{r}
Color <- 'yellow'
```

Um die einzelnen Fahrzeuge (Marker) darzustellen, verwenden wir ein Icon aus *awesomeIcons*.
```{r}
icon_settle <- awesomeIcons(
  icon = 'ion-android-car',
  iconColor = 'white',
  library = 'ion',
  markerColor = Color
)
```



### Userinterface/UI

Die Anordung der Ausgaben können im User Interface (UI) bestimmt werden, eine vom Benutzer definierte Struktur wird durch die Funktion *fluidRow* ermöglicht.
```{r, eval=F}
ui <- fluidPage(
  useShinyjs(),
  
  fluidRow(
```

Die Oberfläche der App wird in 12 Spalten unterteilt. Der Header enthält sowohl auf der einen Seite die Überschrift, als auch die Hintergrundinformationen zu dieser Abgabe auf der gegenüberliegenden rechten Seite. Es erfolt also eine Aufteilung in zwei Bereiche mit je 6 Spaltenbreiten und eine Anordnung der Überschriften mit hilfe von *align* an den rechten Rand. 
```{r, eval=F}
    column(6,
           # Ueberschrift
           titlePanel(
             br(),
             title = "CASE_STUDY_Group_28" 
           ),
           h5("Introduction to Engineering Data Analytics with R"),
           h5("Technische Universitaet Berlin"),
           h5("SoSe 2019"),
           h3("Data-Analyse von Fahrzeugen mit unkorrekten Sitzen")
    )
  ),
  br(),
  
```

Mit *br()* wird eine Leerzeile eingefügt was der besseren Übersichtlichkeit dient und im folgenden häufig verwendet wird.

Der Absatz für die einstellbaren Variablen auf der linken Seite erhält vier Spaltenbreiten mit dem dazugehörenden Graph auf der rechten Seite. Ein Panel, in dem die auswählbaren Größen aufgelistet sind wird mit *wellpanel()* erstellt, die Zulassungsgemeinde wird über ein Drop-Down-Menü aus derMenge der im Datensatz vorhanden Gemeinden ausgewählt. Diese erscheinen in alphabetischer Reihenfolge. Den Zeitraum der Zulassungen in der ausgewählten Gemeinde kann man mit Hilfe des Sliders festlegen. Die jeweils getätigte Auswahl miss mit Klicken auf den Action-Button "Aktualisieren" bestätigt werden um die angezeigte Ausgabe dahingehend zu verändern. Zu beachten ist dabei, dass alle kommunizierenden Input- und Outputgrößen über ID's gekoppelt sind.
```{r, eval=F}
  fluidRow(
    
    # Titel fuer diagram
    h3("Zulassungen der Fahrzeug in gewaehlter Gemeinde", align = "center"),
    
    column(4,
           br(),
           br(),
           br(),
           
           # Seitenleiste fuer Auswahl der Datei
           wellPanel(
             
             # Auswahl fuer Gemeinden
             selectizeInput(
               inputId = "gemeinde",
               label = "Zulassungsgemeinden",
               choices = sort(unique(Alldaten$Gemeinden))
             ),
             
             # Auswahl fuer Zeitraum
             sliderInput(
               inputId = "zeitraum",
               label = "Zeitraum",
               min = as.Date(Firstday),
               max = as.Date(Lastday),
               value = c(as.Date(Firstday), as.Date(Lastday)),
               timeFormat = "%d %b %Y"
             ),
             
             # Aktualisierende Taste, um Eintraege des Main-Panel nach der Auswahl zu aktualiseren
             actionButton(
               inputId = "update",
               label = "Aktualisieren"
             )
           )
    ),
```

Der Graph über den zeitlichen Zulassungsverlauf einer Gemeinde wird im zweiten Absatz in der rechten Fensterhälfte mit 8 Spaltenbreiten ausgegeben. Auf der y-Achse findet man die Anzahl der Zulassungen pro Tag.
```{r, eval=F}
    # Output fuer Mainboard
    column(8,
           
           # Diagram ueber Zulassungen der Fahrzeug in ausgewaehlte Gemeinde
           plotlyOutput(
             outputId = "diagram"
           )
    ),
    
    br(),
```

Am Ende der App wird die Heatmap angezeigt.
```{r, eval=F}
  column(12,  
           tabsetPanel(
             
             # Tabelle 
             tabPanel("Grundlegende Daten",
                      dataTableOutput(outputId = "tabelle")
             ),
             
             # Daten gesamt setzen
             tabPanel("Gesamte Daten",
                      dataTableOutput(outputId = "daten_gesamt")
             )
           )
    ),
    
    br(),
    br(),
      
```

Als letztes wird die Heatmap gezeigt, die den Schluss der App bildet.
```{r, eval=F}
    # Karte
    column(12,
           # Titel fuer Karte
           br(),
           h3("Verteilung der Zulassungen von Fahrzeugen", align = "center"),
           br(),  
        
           # Die groesse von Landkarten anpassen.
           tags$style(type = "text/css", "#karte {height: calc(100vh - 120px) !important;}"),
           title = "Karte",
           leafletOutput(outputId = "karte"),
           br(),
           hr()
    )
  )
)
```



### Darstellungsinhalt und Anweisung

Welche Daten für die jeweiligen Bereiche der App verwendet werden, bestimmt der Server-Teil der Anwendung. Mit den Daten des Schiebers und der Gemeindeauswahl wird der Graph und die Tabelle dynamisch berechnet. Werden die Input Einstellungen verändern, wird reaktiv auf die variablen Datenmengen zugeriffen. Aus dem im Analyseprozess entstandenen Datensatz werden dann mit Hilfe des Drop-Down-Menü die Zeilen für die jeweils ausgewählte Zulassungsgemeinte herausgefiltert. Die Anzahl der Zulassungen pro Tag der ausgewählten Gemeinde wird anschließend bestimmt und mit *left_join()* an den gefiltereten Datensatz angehängt, auf dessen Basis dann der passende Graph erstellt wird. Durch Nutzung der *filter()* Funktion wird der angezeigte Zeitraum im Graph auf den im Slider ausgewählten Bereich begrenzt.
```{r, eval=F}
# Output durch Input von ui in server
server <- function(input, output, session) {
  
  # Aktualisierung Daten
  Inputdaten <- reactive({
    
    # Aktualisierungs Taste
    input$update
    isolate({
      
      # Die Daten nach ausgewaehlte Gemeinden filtern.
      daten <- filter(Alldaten, Gemeinden == input$gemeinde)
      
      # Die Frequenz der Zulassungen in gewaehlter Gemeinden rechnen .
      Freq_Gemeinden <- as.data.frame(table(daten$Zulassung)) %>%
        
        # Umbennenung fuer Daten beassere Zusammenbindung.
        dplyr::rename(Zulassung = Var1, Frequenze = Freq) %>%
        
        # Die From von die Datum der Zulassung aus die From der Datum veraendern.
        mutate(Zulassung = ymd(Zulassung))
      
      # Frequenze von Alldaten rechnen.
      daten_input <- left_join(daten, Freq_Gemeinden, by = "Zulassung") %>%
        
        # Zeitraums auswaehlen.
        filter(Zulassung %in% input$zeitraum[1]:input$zeitraum[2])
    })
  })
```

Genau wie der Graph wird auch der Heatmapdatensatz reaktiv umschlossen. DerZeitraum kann dabei über den Slider angegeben werden und eine Aktualisierung des Datensatzes auf den eingestellten Wert geschieht durch betätigen des Action-Button im Panel.
```{r, eval=F}
 # durch Slider die Alldaten bei Heatmap setzen.
  daten_filter <- reactive({
    input$update
    isolate({
      daten <- filter(Alldaten, Zulassung %in% input$zeitraum[1]:input$zeitraum[2])
    })
  })
```

Zuerst wird für die Heatmap der statische Teil der Karte erzeugt und danach auch nicht mehr neu geladen. Es wird jetzt eine zusätzliche Layer (Ebene) auf die Karte gelegt, die man durch Betätigen des Schiebers auf einen variablen Zeitraum einstellen kann. Erzeugt wurde die Heatmap mit Hilfe des *leaflet* Paket.
```{r, eval=F}
 # Landkarte laden.
  output$karte <- renderLeaflet({
    
    leaflet(Alldaten) %>%
      addProviderTiles("Stamen.TonerLite", 
                       group = "Simpel (Standard)", 
                       options = providerTileOptions(minZoom = 2, maxZoom = 15)) %>%
      addTiles(group = "Open Street Map") %>%
      
      # Die Konzentration der Koordinaten.
      fitBounds(
        ~min(Laengengrad)-1, 
        ~min(Breitengrad)-1, 
        ~max(Laengengrad)+1, 
        ~max(Breitengrad)+1) 
  })
```

Mit *plptty* wird der Graph erstellt. Dieser nutzt nach Aufrufen der *reactive()* Funktion den aktuellen Datensatz als Input. Ein Scatter-Plott bietet sich hier an, da nur ein Ereignis (Anzahl der Zulassungen pro Tag) pro Tag auftritt. 
```{r, eval=F}
  # Output1 diagram
  output$diagram <- renderPlotly({
    
    # Aktualisierte Daten nach Wahl im Panel.
    Inputdaten() %>%
      
      # Output diagram für Zulassungen der Fahrzeuge
      plot_ly(x = ~Zulassung, 
              y = ~Frequenze,
              type = "scatter",
              mode = "markers",
              hoverinfo = "text",
              text = ~paste("Datum:", Zulassung, "<br>", "Fahrzeug:", ID_Fahrzeug),
              marker = list(color = "orange", size = 9)
      ) %>%
      
      # Beschreibung der Achsen.
      layout(xaxis = list(title = "Zeit"), 
             yaxis = list(title = "Anzahl von Zulassungen der Fahrzeuge"))
  })
```

Wie der Graph greift auch die Tabelle im ersten Tab auf die *reactive()* Funktion zurück um die ensprechenden Daten darzustellen. Als Defaulteinstellung der Anzahl der gelisteten Einträge wird für die bessere Übersichtlichkeit 4 ausgewählt. Mit Hilfe der Auswahl entsprechend der Bedingungen im *lengthMenu* können auch 8 oder 12 Einträge angezigt werden.
```{r, eval=F}
  output$tabelle <- renderDataTable(
    
    # Aktualisierte Daten.
    select(Inputdaten(), 1:7),
    
    # Die Parameter für Seitenleiste setzen.
    options = list(
      pageLength = 4, 
      lengthMenu = c(4, 8, 12)
    )
  )
```

Im zweiten Tab wird tabellarisch dergesamte vorhandene Datensatz über alle Zulassungsgemeinden und betroffenen Fahrzeuge dargestellt. Dieser verändert sich nicht und wird mit der Funktion *order()* alphabetisch sortiert und angezeigt.
```{r, eval=F}
  # Output3 Tabelle
  output$daten_gesamt <- renderDataTable(
    
    Alldaten[order(Alldaten$Gemeinden),],
    
    options = list(
      pageLength = 4, 
      lengthMenu = c(4, 8, 12)
    )
  )
```

Es folgt jetzt die Erstellung der Heatmap. Zuerst wird dafür auf alte Popups oder Marker, die plaziert wurden gepfrüft und diese dann ggf. gelöscht. Im Anschluss daran wird die Karte neu geladen. Mit Hilfe eines Markers werden jeweils die Zulassungen dargestellt und für eine besser Übersichtlichkeit werden die Marker zusammengefasst. So werden auf den ersten Blick die Schwerpunkte gut erkennbar. Abschließend wird noch eine Minimap im Fenster unten rechts eingefügt.
```{r, eval=F}
  # Output4 Heatmap
  observe({
    
    leafletProxy("karte", data = daten_filter()) %>%
      
      # Die Aenderung der Datei sollte vorher Ausgaben ausraeumen.
      clearShapes() %>%
      clearPopups() %>%
      clearMarkers() %>%
      clearMarkerClusters %>%
      clearHeatmap %>%
      
      # Koordinaten von Alldaten auf Heatmap einsetzen.
      addHeatmap(lng = ~Laengengrad, 
                 lat = ~Breitengrad, 
                 max = .7,
                 group = "Heatmap",
                 blur = 70) %>%
      
      # Einstellungen der Marker.
      addAwesomeMarkers(
        lng = ~Laengengrad, 
        lat = ~Breitengrad,
        icon = icon_settle,
        
        # Popup informiert Zulassungsgemeinden, PLZ, Fahrzeug und Bundesland.
        popup = ~paste(
          "<b>Zulassungsgemeinden: </b>", Gemeinden, "<br>",
          "<b>PLZ: </b>", Postleitzahl, "<br>",
          "<b>ID_Fahrzeug: </b>", ID_Fahrzeug, "<br>",
          "<b>Bundesland: </b>", Bundesland, "<br>"),
        
        # die Marker setzen in Cluster zusammen.
        clusterOptions = markerClusterOptions(),
        group = "Detailliert") %>%
      
      addLayersControl(
        baseGroups = c("Simpel (Standard)", "Open Street Map"),
        overlayGroups = c("Detailliert", "Heatmap"),
        position = "bottomleft",
        options = layersControlOptions(collapsed = TRUE)) %>%
      
      # Heatmap ist zuerst verborgen.
      hideGroup(group = "Heatmap")
  })
}

```

Zuletzt wird mit *shinyApp()* die App aufgerufen und beide Variablen übergeben. Mit eval = FALSE wird der Aufruf unterdrückt, da die App beim Ausführen dieser Datei geöffnet wird, bzw. ein Pop-Up-Fenster versucht sich zu öffnen.
```{r, eval = FALSE}
# App aufrufen
shinyApp(ui = ui, server = server)
```

```{r}
dir.create("Case_Study_Group_28_files")
```

